臺灣橋頭地方法院民事判決
  111年度岡小字第452號
原      告  國泰世紀產物保險股份有限公司

法定代理人  陳萬祥  
訴訟代理人  鄭世彬  
            鄭安雄  
被      告  蔡東諭  
上列當事人間請求侵權行為損害賠償（交通）事件，本院於民國
111年9月20日言詞辯論終結，判決如下：
    主  文
被告應給付原告新臺幣24,325元，及自民國111年6月25日起至清
償日止，按週年利率百分之5計算之利息。
原告其餘之訴駁回。
訴訟費用新臺幣1,000元由被告負擔新臺幣400元，餘由原告負擔
。
本判決第一項得假執行。但被告如以新臺幣24,325元為原告預供
擔保後，得免為假執行。
    事實及理由
一、被告經合法通知，未於言詞辯論期日到場，核無民事訴訟法
    第386條各款所列情形，爰依原告聲請，由其一造辯論而為
    判決。
二、原告主張：被告於民國109年7月11日12時15分，駕駛車牌號
    碼000-0000號自用小貨車，沿高雄市○○區○道0號南向內側車
    道由北往南行駛，行經國道1號344公里600公尺處時，本應
    注意保持行車安全距離，而依當時情形並無不能注意之情事
    ，竟疏未注意及此，自後追撞同向行駛在前，由訴外人梁沛
    晴所駕駛車牌號碼000-0000號自用小客車（下稱B車），B車
    在往前推撞由原告所承保訴外人呂瑞芳駕駛所有之車牌號碼
    000-0000號自用小客車（下稱系爭車輛），致系爭車輛毀損
    （下稱系爭事故），系爭車輛經送修復，原告已依保險契約
    之約定賠付系爭車輛之必要修復費用新臺幣（下同）60,777
    元（含工資17,034元、零件43,743元），為此，依民法第19
    1條之2、第196條及保險法第53條第1項規定提起本訴，請求
    被告負賠償責任等語，並聲明：被告應給付原告60,777元，
    及自起訴狀繕本送達翌日起至清償日止，按週年利率5％計算
    之利息。
三、被告則未於言詞辯論期日到場，亦未提出書狀作任何聲明或
    陳述。
四、本院得心證之理由：
（一）按汽車、機車或其他非依軌道行駛之動力車輛，在使用中
      加損害於他人者，駕駛人應賠償因此所生之損害。但於防
      止損害之發生，已盡相當之注意者，不在此限；次按被保
      險人因保險人應負保險責任之損失發生，而對於第三人有
      損失賠償請求權者，保險人得於給付賠償金額後，代位行
      使被保險人對於第三人之請求權。但其所請求之數額，以
      不逾賠償金額為限，民法第191條之2及保險法第53條第1
      項分別定有明文。復按道路交通安全規則第94條第3項亦
      規定：汽車行駛時，駕駛人應注意車前狀況及兩車並行之
      間隔，並隨時採取必要安全措施。經查，原告主張之前揭
      事實，業據原告提出與其所述相符之行車執照影本、道路
      交通事故當事人登記聯單、道路交通事故初步分析研判表
      、南都汽車股份有限公司估價單、車損照片及統一發票等
      件在卷為憑（本院卷第13至31頁）。復經本院依職權向高
      雄市政府警察局交通警察大隊調取系爭事故之道路交通事
      故現場圖、道路交通事故調查報告表（一）（二）、A3類
      道路交通事故調查紀錄表、道路交通事故當事人酒精測定
      紀錄表、道路交通事故當事人登記聯單、道路交通事故初
      步分析研判表等資料在卷可稽（本院卷第43至61頁），經
      核與原告所述之事實相符。而被告於本院審理中經合法通
      知，未於言詞辯論期日到場，亦未提出書狀作何聲明或陳
      述，依民事訴訟法第280條第3項準用第1項規定，視同自
      認，是本院依上開證據調查結果，認原告主張之事實為真
      。準此，被告既未遵守前揭規定，未保持行車安全，因而
      造成系爭車輛受損，被告就本件車禍事故之發生應有過失
      甚明。從而，原告依侵權行為及保險代位之法律關係，請
      求被告負損害賠償責任，固屬有據。
（二）按物被毀損時，被害人固得請求加害人賠償物被毀損所減
      少之價額，並以修復費用為估定之標準，然應以必要者為
      限（例如：修理材料以新品換舊品，應予折舊）。是以，
      損害賠償既係在填補被害人所受之損害，使其回復物被毀
      損前之應有狀態，自不應使被害人額外受利，故被害人修
      理材料以新品換舊品者，應予折舊。查原告雖請求系爭車
      輛修復費用共計60,777元（含工資17,034元、零件43,743
      元），並提出統一發票、南都汽車股份有限公司估價單供
      參。然依上開說明，計算被告此部分應負擔損害賠償數額
      時，自應扣除上開材料折舊部分，始屬合理。又依行政院
      所頒固定資產耐用年數表及固定資產折舊率表，非運輸業
      用客車、貨車之耐用年數為5年，而系爭車輛係於104年4
      月出廠，有行車執照在卷可考（本院卷第13頁），迄本件
      車禍發生時即109年7月11日，已使用約5年3月，而依行政
      院所頒固定資產耐用年數表及固定資產折舊率表之規定，
      非運輸業用客車之耐用年數為5年，因系爭車輛使用期間
      已逾5年之耐用年數，是零件費用僅得請求殘值7,291元【
      計算方式：殘價＝取得成本÷(耐用年數＋1)即43,743÷(5+1)
      ≒7,291（小數點以下四捨五入）】，再加計不用折舊之工
      資17,034元，是原告得請求被告賠償之系爭車輛修復費用
      應為24,325元【計算式：7,291＋17,034＝24,325】。
五、綜上所述，本件原告依民法第191條之2及保險法第53條第1
    項等規定，請求被告給付24,325元，及自起訴狀繕本送達翌
    日（即111年6月25日，本院卷第39頁）起至清償日止，按週
    年利率百分之5計算之利息，為有理由，應予准許。逾此範
    圍之請求，則無理由，應予駁回。
六、本件係就民事訴訟法第436條之8適用小額訴訟程序所為被告
    敗訴之判決，依民事訴訟法第436條之20規定，應依職權宣
    告假執行。並依同法第436條之23準用第436條第2項，適用
    同法第392條第2項規定，依職權宣告被告如預供擔保，得免
    為假執行。
七、訴訟費用負擔之依據：民事訴訟法第79條。
中　　華　　民　　國　　111 　年　　9 　　月　　27　　日
          　　　　岡山簡易庭  法　　　官  林昶燁
以上正本係照原本作成。
民事訴訟法第436條之24第2項：對於本判決之上訴，非以違背法
令為理由，不得為之。
如對本判決上訴，須於判決送達後20日內向本院提出上訴狀，並
須表明原判決所違背之法令及其具體內容與依訴訟資料可認為原
判決有違背法令之具體事實之上訴理由（均須按他造當事人之人
數附繕本）。
中　　華　　民　　國　　111 　年　　9 　　月　　27　　日
　      　　　　　　　　　　　書  記  官  顏崇衛
訴訟費用計算式：
裁判費（新臺幣）   1,000元
合計               1,000元